臺灣臺中地方法院民事裁定
             111年度司家聲字第48號
聲  請  人  蔡幸璇  




相  對  人  蔡瀗霆  

            蔡明吉  

            蔡明樹  

            林蔡瑞品

            蔡瑞媛  

            蔡瑞娟  

            蔡瑞麗  

            蔡美瑤  

            蔡美輝  

上列當事人間請求分割遺產事件，聲請人聲請確定訴訟費用額，
本院裁定如下：
    主  文
相對人蔡瀗霆應給付聲請人之訴訟費用額確定為新臺幣肆萬壹仟
零玖拾壹元，及自本裁定送達之翌日起至清償日止，按年息百分
之五計算之利息。
相對人蔡明吉應給付聲請人之訴訟費用額確定為新臺幣陸萬捌仟
肆佰捌拾伍元，及自本裁定送達之翌日起至清償日止，按年息百
分之五計算之利息。
相對人蔡明樹應給付聲請人之訴訟費用額確定為新臺幣捌萬伍仟
陸佰零陸元，及自本裁定送達之翌日起至清償日止，按年息百分
之五計算之利息。
相對人林蔡瑞品、蔡瑞媛、蔡瑞麗、蔡美瑤、蔡美輝應各給付聲
請人之訴訟費用額確定為新臺幣貳萬零伍佰肆拾伍元，及均自本
裁定送達之翌日起至清償日止，按年息百分之五計算之利息。
相對人蔡瑞娟應給付聲請人之訴訟費用額確定為新臺幣陸仟伍佰
肆拾伍元，及自本裁定送達之翌日起至清償日止，按年息百分之
五計算之利息。
相對人蔡瀗霆應給付相對人蔡瑞娟之訴訟費用額確定為新臺幣貳
萬肆仟元，及自本裁定送達之翌日起至清償日止，按年息百分之
五計算之利息。
相對人蔡明吉應給付相對人蔡瑞娟之訴訟費用額確定為新臺幣肆
萬元，及自本裁定送達之翌日起至清償日止，按年息百分之五計
算之利息。
相對人蔡明樹應給付相對人蔡瑞娟之訴訟費用額確定為新臺幣伍
萬元，及自本裁定送達之翌日起至清償日止，按年息百分之五計
算之利息。
相對人林蔡瑞品、蔡瑞媛、蔡瑞麗、蔡美瑤、蔡美輝應各給付相
對人蔡瑞娟之訴訟費用額確定為新臺幣壹萬貳仟元，及均自本裁
定送達之翌日起至清償日止，按年息百分之五計算之利息。
    理  由
一、按法院未於訴訟費用之裁判確定其費用額者，第一審受訴法
    院於該裁判有執行力後，應依聲請以裁定確定之，並應於裁
    定送達之翌日起，加給按法定利率計算之利息，民事訴訟法
    第91條第1項及第3項定有明文。次按家事訴訟事件，除本法
    別有規定者外，準用民事訴訟法之規定，家事事件法第51條
    亦定有明文。又分割共有物涉訟，以原告因分割所受利益之
    價額為準，為民事訴訟法第77條之11所明定。
二、本件當事人間分割遺產事件，聲請人前於民國108年2月18日
    具狀提起訴訟，經本院108年度重家繼訴字第17號判決，訴
    訟費用由兩造按附表五所示比例負擔，相對人蔡瑞娟不服提
    起上訴，未據其繳納第二審裁判費而駁回其上訴，該判決已
    於111年6月27日確定。經本院依職權調取上開事件卷宗審查
    後，當事人間應各給付之訴訟費用額，依後附計算書確定如
    主文所示之金額。至就相對人蔡瑞娟主張之第一審律師酬金
    （收據證明）、閱卷及書狀影印費用（111年10月6日、110
    年7月1日、108年10月4日、111年1月11日收據與其他未提出
    相關單據部分）、地政規費（103年11月19日、103年6月20
    日徵收聯單）、存證信函收件回執（103年6月27日、109年9
    月2日）、司法革新生命尊嚴維護協會捐款（104年2月2日收
    據）、本院另案105年度重家訴字第24號款項收據等項支出
    ，均因難認與本件相關而屬於本件訴訟程序所支出之必要費
    用，就此部分應予剔除，併予敘明。
三、依家事事件法第51條、民事訴訟法第91條第1項、第3項裁定
    如主文。
中　　華　　民　　國　 111　　年　　10　　月　　13  　日
                  家事法庭    司法事務官　沈珮純
以上正本係照原本作成
如不服本裁定，應於裁定送達後10日內以書狀向本院提出異議。
中　　華　　民　　國　 111　　年　　10　　月　　13　　日
                               書  記  官 張琳紫
　　　　　　　　　　　　　　　 
計算書   項        目 金額（新臺幣） 備                    註 第一審裁判費     74,359 元 聲請人預納（本院108年度重家繼訴字第17號分割遺產事件卷五第45、49頁）。 戶政規費        225 元 聲請人預納（本院108年度重家繼訴字第17號分割遺產事件卷一第97頁）。 地政規費     17,840 元 聲請人預納（本院108年度重家繼訴字第17號分割遺產事件卷一第97頁）。 鑑定費用    200,000 元 相對人蔡瑞娟預納（本院108年度重家繼訴字第17號分割遺產事件卷七第115頁）。 鑑定費用    250,000 元 聲請人預納（本院108年度重家繼訴字第17號分割遺產事件卷七第275頁）。 合        計    542,424 元 訴訟費用由兩造按附表五所示比例負擔。 一、相對人各應對聲請人給付： （一）相對人蔡瀗霆部分：41,091元（計算式：542,424元－200,000元＝342,424元，342,424元×12/100＝41,091元，元以下四捨五入）。 （二）相對人蔡明吉部分：68,485元（計算式：342,424元×20/100＝68,485元，元以下四捨五入）。 （三）相對人蔡明樹部分：85,606元（計算式：342,424元×25/100＝85,606元）。 （四）相對人林蔡瑞品、蔡瑞媛、蔡瑞麗、蔡美瑤、蔡美輝部分：各20,545元（計算式：342,424元×各6/100＝各20,545元，元以下四捨五入）。 （五）相對人蔡瑞娟部分：6,545元（計算式：342,424元×6/100－200,000元×7/100＝6,545元，元以下四捨五入）。 二、相對人蔡瀗霆、蔡明吉、林蔡瑞品、蔡瑞媛、蔡瑞麗、蔡美瑤、蔡美輝各應對相對人蔡瑞娟給付： （一）相對人蔡瀗霆部分：24,000元（計算式：200,000元×12/100＝24,000元）。 （二）相對人蔡明吉部分：40,000元（計算式：200,000元×20/100＝40,000元）。 （三）相對人蔡明樹部分：50,000元（計算式：200,000元×25/100＝50,000元）。 （四）相對人林蔡瑞品、蔡瑞媛、蔡瑞麗、蔡美瑤、蔡美輝部分：各12,000元（計算式：200,000元×各6/100＝各12,000元）。   

附表五（訴訟費用負擔比例）：（本院108年度重家繼訴字第17
號判決）
姓名 訴訟費用負擔比例                       計算式 蔡瀗霆     12/100 695,058元＋（5,268,728元＋9,457,859元＋5,675,234元＋1,045,301元）/3＋69,141,528元×902.99/9602.99＋（8,459,821元＋2,831,853元＋1,463,531元＋919,115元＋5,386,067元）/3＋21,910元＋2,534,209元/3＋112,605元/3＝21,603,270元。 21,603,270元/185,829,951元＋112,605元＋257,103元＝0.1160 蔡幸璇      7/100 69,141,528元×2000/9602.99＝14,400,000元。 14,400,000元/185,829,951元＋112,605元＋257,103元＝0.0773 蔡明吉     20/100 （5,268,728元＋9,457,859元＋5,675,234元＋1,045,301元）/3＋69,141,528元×2900/9602.99＋（8,459,821元＋2,831,853元＋1,463,531元＋919,115元＋5,386,067元）/3＋2,534,209元/3＋751,142元＋4,794元＋131,394元＋177,320元＋311,407元＋8,509元＋804,267元＋112,605元/3＝37,453,607元。 37,453,607元/185,829,951元＋112,605元＋257,103元＝0.2009 蔡明樹     25/100 1,167,758元＋（5,268,728元＋9,457,859元＋5,675,234元＋1,045,301元）/3＋69,141,528元×3800/9602.99＋（8,459,821元＋2,831,853元＋1,463,531元＋919,115元＋5,386,067元）/3＋1,372,104元＋1,372,677元＋26,208元＋4,788元＋96,667元＋166,571元＋3,917元＋2,534,209元/3＋112,605元/3＝45,955,464元。 45,955,464元/185,829,951元＋112,605元＋257,103元＝0.2468 林蔡瑞品      6/100 10,593,350元＋537,870元＝11,131,220元 11,131,220元/185,829,951元＋112,605元＋257,103元＝0.0598 蔡瑞媛      6/100 10,593,350元＋537,870元＝11,131,220元 11,131,220元/185,829,951元＋112,605元＋257,103元＝0.0598 蔡瑞娟      6/100 10,593,350元＋537,870元＝11,131,220元 11,131,220元/185,829,951元＋112,605元＋257,103元＝0.0598 蔡瑞麗      6/100 10,593,350元＋537,870元＝11,131,220元 11,131,220元/185,829,951元＋112,605元＋257,103元＝0.0598 蔡美瑤      6/100 10,593,350元＋537,870元＝11,131,220元 11,131,220元/185,829,951元＋112,605元＋257,103元＝0.0598 蔡美輝      6/100 10,593,350元＋537,870元＝11,131,220元 11,131,220元/185,829,951元＋112,605元＋257,103元＝0.0598